---
title: "Постановка комбинаторной задачи"
author: "Бич Михаил"
date: "`r Sys.Date()`"
output: rmarkdown::html_vignette
vignette: >
  %\VignetteIndexEntry{Vignette Title}
  %\VignetteEngine{knitr::rmarkdown}
  %\VignetteEncoding{UTF-8}
---

Постановка комбинаторной задачи естественным образом происходит при анализе ситуации, в которой имеются варианты различных мероприятий. Рассмотрим предельно простой пример. Пусть фирма предполагает купить станок. При этом возникают варианты мероприятий, представленные в следующей таблице:

| № | Название мероприятия | Описание мероприятия | Затраты, тыс.руб.| Прибыль в год, тыс.руб. |
| - |------------------|---------------------|----------:|----------:|
| 1 | Станок - А       | Покупка станка марки «А» | 350 | 117 |
| 2 | Станок - Б       | Покупка станка марки «Б» | 420 | 125 |
| 3 | Аренда - А       | Аренда станка марки «А»  | 330 | 105 |
| 4 | Оборудование к А | Покупка дополнительного оборудования к станку марки «А» | 77 | 83 |
| 5 | Оборудование к Б | Покупка дополнительного оборудования к станку марки «Б» | 75 | 81 |


Из приведенных вариантов мероприятий проистекает следующий набор логических связей между мероприятиями: 

* [1,2,3]  - мероприятие № 1, мероприятие № 2, мероприятие № 3  взаимно друг друга исключают
* {1,2,3} - какое-либо из мероприятий № 1, № 2, или № 3 обязательно должно быть исполнено;
* (1)->(4), (3)->(4) - если будет исполнено мероприятие № 1 или мероприятие № 3 то может быть исполнено и мероприятие № 4;
* (2)->(5) - если будет исполнено мероприятие № 2 то может быть исполнено и мероприятие № 5.

Общая сумма средств на покупку станка и оборудования не должна быть более, чем 700 т.руб. Задача в том, чтобы получить максимальную прибыль. 

Загрузим пакет combinatorics
```{r setup}
require(combinatorics)
```

Создадим новую модель и заполним её данными. В качестве целевого параметра укажем - "Прибыль", в качестве ограниченного ресурса - "Затраты" и зададим лимит ограниченного ресурса в размере 700.
```{r}
model <- combinatorics.model(name="Пример")
model <- combinatorics.add.parameter(model, "Затраты",  "тыс.руб.", 700)
model <- combinatorics.add.parameter(model, "Прибыль в год",  "тыс.руб.")
model <- combinatorics.set.target(model, "Прибыль в год", TRUE)
model <- combinatorics.add.arrangement(model, "Станок - А", c(350.0, 117.0))
model <- combinatorics.add.arrangement(model, "Станок - Б", c(420.0, 125.0))
model <- combinatorics.add.arrangement(model, "Аренда - А", c(330.0, 105.0))
model <- combinatorics.add.arrangement(model, "Оборудование к А", c(77,83))
model <- combinatorics.add.arrangement(model, "Оборудование к Б", c(75,81))
model <- combinatorics.add.logicconnection(model, "[1,2,3]")
model <- combinatorics.add.logicconnection(model, "{1,2,3}")
model <- combinatorics.add.logicconnection(model, "(1)->(4)")
model <- combinatorics.add.logicconnection(model, "(3)->(4)")
model <- combinatorics.add.logicconnection(model, "(2)->(5)")
model
```

Выполним расчёт на максимум
```{r}
combinatorics.calculate(model)
```
Увеличим значение ограниченного ресурса `"Затраты"` до 900 тыс.руб. и повторно выполним  расчёт на максимум
```{r}
model <- combinatorics.set.limit(model, "Затраты", 900)
combinatorics.calculate(model)
```

Для просмотра названий в списке оптимальных мероприятий нужно добавить параметр `nameArrangment`
```{r}
out <- combinatorics.calculate(model) 
print(out, nameArrangment=TRUE)
```
График зависимости `Прибыль в год` от `Затраты` и `Прибыль в год/Затраты` от `Затраты` 
```{r fig.show='hold'}
  plot(out, type="o")
  plot(out, type="o", TargetDivLimit=TRUE)
```
